臺灣臺北地方法院刑事判決
109年度訴字第768號
                                      110年度訴字第167號
公  訴  人  臺灣臺北地方檢察署檢察官
被      告  曾佳芬


                    （另案於法務部矯正署臺北監獄臺北女                      子分監執行中）
公設辯護人  唐禎琪  
被      告  張清合




選任辯護人  葉芸君律師（法扶律師）
            朱俊穎律師（法扶律師）
上列被告等因違反毒品危害防制條例等案件，經檢察官提起公訴
（108年度偵字第22667號、109年度毒偵字第1005號、109年度偵
字第5165號）及追加起訴（109年度偵字第26247號、109年度毒
偵字第3105號），本院判決如下：
    主  文
曾佳芬犯非法寄藏可發射子彈具殺傷力之槍枝罪，處有期徒刑參
年貳月，併科罰金新臺幣拾萬元，罰金如易服勞役，以新臺幣壹
仟元折算壹日；又犯持有第一級毒品罪，處有期徒刑肆月，如易
科罰金，以新臺幣壹仟元折算壹日；又犯販賣第二級毒品未遂罪
，處有期徒刑參年捌月；又犯持有第二級毒品純質淨重二十公克
以上罪，處有期徒刑柒月。上述不得易科罰金部分，應執行有期
徒刑陸年拾月。
扣案如附表一編號一、二，附表二編號三、五及附表三編號二至
五所示之物均沒收；扣案如附表二編號一、二、四及附表三編號
一所示之物均沒收銷燬之。
張清合犯施用第二級毒品罪，處有期徒刑肆月，如易科罰金，以
新臺幣壹仟元折算壹日。
張清合其餘被訴部分無罪。
    事  實
一、曾佳芬明知可發射子彈具有殺傷力之改造手槍及具殺傷力之
    子彈，均屬槍砲彈藥刀械管制條例所管制之違禁物品，非經
    中央主管機關許可，不得持有或寄藏，竟基於寄藏可發射子
    彈具有殺傷力之改造手槍及具殺傷力之子彈之犯意，於民國
    108年9月9日3至4時許，在臺北市○○區○○街00巷00號幸福旅
    社301號房，受真實姓名年籍不詳綽號「金剛」之成年男子
    ，委託保管裝有如附表一編號1、2所示之槍、彈之側背包，
    將該人所交付如之裝有前開違禁物之側背包藏放在該下榻之
    幸福旅社。嗣警於同日13時20分許，獲報至上址幸福旅社調
    查，經其同意進入房內搜索，發現前述側背包，並扣得如附
    表一所示之物。
二、曾佳芬明知海洛因、甲基安非他命、3,4-亞甲基雙氧苯基乙
    基胺丁酮（Eutylone、bk-EBDB）分屬毒品危害防制第2條第
    1款、第2款、第3款所列管之第一級、第二級、第三級毒品
    ，均不得非法販賣、持有或施用，竟為下列行為：
  ㈠基於持有第一級毒品海洛因、第二級毒品甲基安非他命之犯
    意，於109年2月6日18時55分許為警查獲前某不詳時間，在
    不詳地點取得如附表二編號1所示之第一級毒品海洛因1包，
    及附表二編號2所示之第二級毒品甲基安非他命5包而持有之
    。
  ㈡基於販賣第二級毒品甲基安非他命，及摻有第三級毒品3,4-
    亞甲基雙氧苯基乙基胺丁酮（Eutylone、bk-EBDB）成分之
    咖啡包（下稱毒品咖啡包）以營利之犯意，先以通訊軟體「
    SayHi」使用暱稱「宝宝(使用曾佳芬頭像照片)」、「寶寶(
    使用張清合頭像照片)」，於自我介紹中以糖果、咖啡、丸
    子、玫瑰花等表情符號分別暗示兜售甲基安非他命、內含毒
    品成分咖啡包(下稱毒品咖啡包)、搖頭丸、大麻等毒品，表
    示欲販賣毒品之意，使深諳此理之不特定施用需求者得聯繫交易
    。嗣經員警婁少懷執行網路巡邏發現上情，先以行動通訊軟體S
    ayHi聯繫，復以通訊軟體WeChat約定雙方以新臺幣(下同)6,
    000元購買毒品咖啡包5包、甲基安非他命2公克。其後員警
    莊立群喬裝買家於109年2月6日18時20分許，依約至臺北市○
    ○區○○○路0段00巷0○0號前等待（下稱第一地點），再於同日
    18時33分許，依曾佳芬指示改至同市區路段43巷巷口停車場
    會面，待曾佳芬向喬裝買家之員警收取款項、指示毒品置放
    位置，經警取得並確認即交易毒品，於同日18時55分許表明
    身分當場逮捕而未遂，並扣得如附表二所示之物。
三、張清合、曾佳芬均明知甲基安非他命為毒品危害防制條例第
    2條第2項第2款所列管之第二級毒品，不得非法施用、持有
    ，竟分別為下列行為：
　㈠張清合基於施用第二級毒品甲基安非他命之犯意，於109年2
    月4日某不詳時間，在新北市板橋區某旅館內，以將第二級
    毒品甲基安非他命置入玻璃球內燃火燒烤後吸食所生煙霧方
    式，施用第二級毒品甲基安非他命1次。嗣其因搭載曾佳芬
    外出，而同於109年2月6日18時55分同為警逮捕，並於109年
    2月7日0時40分許，同意為警採尿送驗，結果呈安非他命、
    甲基安非他命陽性反應而查獲。
　㈡曾佳芬基於持有第二級毒品甲基安非他命純質淨重20公克以
    上之犯意，於109年9月18日夜間某時許，以35,000元購得甲
    基安非他命35公克而持有之；又基於施用第二級毒品甲基安
    非他命之犯意，於同年月20日22時許，在臺北市○○區○○街00
    0巷0弄00號0樓000室內，以將第二級毒品甲基安非他命置入
    玻璃球內燃火燒烤後吸食所生煙霧方式，施用少許其持有之
    上開第二級毒品甲基安非他命1次。嗣於同日23時許，為警
    在上址緝獲，並扣得如附表三所示之物。曾佳芬於翌(21)日
    6時35分許，同意採集尿液送驗，結果呈安非他命、甲基安
    非他命陽性反應而查獲。
四、案經臺北市政府警察局萬華分局、大同分局、新北市政府警
    察局新莊分局報告臺灣臺北地方檢察署檢察官偵查起訴。
    理  由
甲、有罪部分
壹、證據能力
一、按被告以外之人於審判外之陳述，雖不符刑事訴訟法第159
    條之1至159條之4之規定，而經當事人於審判程序同意作為
    證據，法院審酌該言詞陳述或書面陳述作成時之情況，認為
    適當者，亦得為證據。又當事人、代理人或辯護人於法院調
    查證據時，知有第159條第1項不得為證據之情形，而未於言
    詞辯論終結前聲明異議者，視為有前項之同意，刑事訴訟法
    第159條之5定有明文。本案被告曾佳芬、其辯護人及被告張
    清合就下述本院援引之審判外供述證據，於言詞辯論終結前
    均未異議，而經本院審酌各該證據方法作成時，並無不法取
    供之情狀，均適宜為本案之證據，而有證據能力。
二、本案所引非供述證據部分，並無證據證明係公務員違背法定
    程序所取得，且與本件待證事實具有自然之關聯性，依刑事
    訴訟法第158條之4反面解釋，亦具證據能力。
貳、實體部分
一、被告曾佳芬部分：
　㈠上揭事實欄一、二、三㈡所載之犯罪事實，業據被告曾佳芬於
    準備程序及審理時均坦承不諱（見本院卷一第356至357頁；
    本院卷二第194頁），核與證人莊立群、李易凱於偵查中及
    本院審理時之證述（見毒偵一卷第231至233頁；偵二卷第21
    5至217頁；本院卷二第54至70頁）、證人婁少懷、胡秩寰、
    何錦軒、李子浩於偵查中之證述情節大致相符（見毒偵一卷
    第209至214頁、第231至233頁），復有莊立群於109年2月6
    日所製作之職務報告、胡秩寰製作雙方以微信聯繫交易之對
    話譯文、被告曾佳芬持用之0000-000000號行動電話內與警
    聯繫交易之翻拍照片8張、SayHi之個人自我介紹畫面翻拍照
    片2張、現場照片14張、新北市政府警察局新莊分局查獲涉
    嫌毒品危害防制條例毒品初步檢驗報告書、臺北市榮民總醫
    院毒品成分鑑定書㈠、㈡、㈢在卷可佐（見偵二卷第69至70頁
    、第83業、第101至104頁、第105至112頁、第113至114頁、
    第115至119頁、第243頁、第249頁、第261頁、第265頁、第
    269頁、第279至283頁）。又被告曾佳芬於109年9月21日經
    警採集之尿液檢體，經送台灣尖端先進生技醫藥股份有限公
    司檢驗，檢驗結果呈安非他命、甲基安非他命陽性反應，有
    該公司109年10月13日濫用藥物檢驗報告、勘察採證同意書
    、臺北市政府警察局偵辦毒品案件尿液檢體委驗單各1份在
    卷可稽（見追加毒偵卷第47頁、第129頁、第135頁）。
　㈡扣案如附表一編號1所示之改造手槍1支（槍枝管制編號：000
    0000000），經送內政部警政署刑事警察局鑑定結果，認係
    由仿半自動手槍製造之槍枝，換裝土造金屬槍管而成，擊發
    功能正常，可供擊發適用子彈使用，認具殺傷力。送鑑如附
    表一編號2所示子彈2顆，均非制式子彈，2顆由口徑9mm制式
    空包彈組合直徑約8.9mm金屬彈頭而成，採樣1顆試射，可擊
    發，認具殺傷力，有內政部警政署刑事警察局108年10月2日
    刑鑑字第1080090959號鑑定書附卷為憑（見偵一卷第115至1
    20頁），綜衡前揭鑑定方式及採樣比例暨試射結果，堪認其
    餘1顆子彈具有殺傷力無訛。而扣案如附表二編號1至4所示
    之物，經送臺北榮民總醫院成分鑑驗，分別檢出第一級毒品
    海洛因、第二級毒品甲基安非他命、第三級毒品3,4-亞甲基
    雙氧苯基乙基胺丁酮等成分，有該醫院109年3月25日北榮毒
    鑑字第C0000000號毒品成分鑑定書可佐（見偵二卷第241頁
    、第247頁、第259頁）。至扣案如附表三編號1所示之物，
    經送交通部民用航空局航空醫務中心成分鑑定，檢出第二及
    毒品甲基安非他命成分（總淨重31.6270公克，驗餘總淨重3
    1.6029公克，純度95.1％，純質總淨重30.0773公克），有該
    中心109年10月19日毒品鑑定書可查（見追加偵卷第137至13
    9頁）。
　㈢按販賣毒品係政府嚴予查緝之違法行為，且一般民眾亦通認
    毒品之非法交易，政府一向查禁森嚴並予重罰不寬貸，衡諸
    常情，倘非有利可圖，絕無平白甘冒被嚴查重罰高度風險之
    理。而所謂「意圖」，即犯罪之目的，原則上不以發生特定
    結果為必要，即衹須有營利之意圖為已足，不以買賤賣貴而
    從中取利為必要。又毒品可任意分裝或增減其份量，亦無一
    定之公定價格，每次買賣之價格隨供需雙方之資力、關係之
    深淺或需求之數量、貨源之充裕與否、販賣者對於資金需求
    殷切與否、對行情認知，以及政府查緝之態度，進而為各種
    風險評估，機動的調整，有各種不同標準，並非一成不變，
    因之販賣之利得，除經被告坦承犯行，或帳冊價量均記載明
    確外，委難查得實情。惟販賣者從各種「價差」或係「量差
    」謀取利潤方式，或有差異，其所圖利益之非法販賣行為目
    的則屬相同，是縱未確切查得販賣賺取之實際差價，但除別
    有事證，足認係按同一價格轉讓，確未牟利之情形外，尚難
    執此認非法販賣之事證有所不足，致知過坦承者難辭重典，
    飾詞否認者反得逞僥倖，而失情理之平；而被告曾佳芬既為
    智識正常之成年人，復坦認自身有吸食毒品之習，其對於毒
    品交易本屬檢警機關嚴予追究查辦之犯罪，法律並就此設有
    重典處罰各情當知之甚稔，又被告曾佳芬與喬裝毒品買家之
    員警間並非至親，如其於交易過程無欲從中賺取差價或貪圖
    小利，被告曾佳芬自無必要甘冒觸犯刑罰之高度風險而從事
    毒品交易行為，足徵被告曾佳芬就事實欄二㈡所示販賣第二
    、三級毒品之犯行，主觀上確有營利之意圖甚明。
  ㈣綜上，被告曾佳芬上開任意性自白與事實相符，堪予採信。
    本案事證明確，被告曾佳芬犯行堪以認定，應予依法論科。
二、被告張清合部分：　　
　　上揭事實欄三㈠所載之犯罪事實，業據被告張清合於準備程
    序及審理時均坦承不諱（見本院卷一第147頁；本院卷二第1
    94頁），其於109年2月7日經警採集之尿液檢體，經送台灣
    檢驗科技股份有限公司檢驗，檢驗結果呈安非他命、甲基安
    非他命陽性反應，有該公司109年2月24日濫用藥物檢驗報告
    、勘察採證同意書、新北市政府警察局新莊分局受採集尿液
    檢體人姓名及檢體編號對照表各1份在卷可稽（見毒偵一卷
    第67頁；偵二卷第89至91頁）。足認被告張清合上開任意性
    自白與事實相符，堪予採信。本案事證明確，被告張清合犯
    行堪以認定，應予依法論科。
三、論罪科刑
  ㈠按行為後法律有變更者，適用行為時之法律，但行為後之法
    律有利於行為人者，適用最有利於行為人之法律，刑法第2
    條第1項定有明文。經查，被告曾佳芬為如事實欄一、二所
    示各行為之後：
　⒈槍砲彈藥刀械管制條例業經總統於109年6月10日公布修正、
    同年6月12日施行。本次修正係鑑於現行查獲具殺傷力之違
    法槍枝，多屬非制式槍枝，可遠距離致人死傷，且殺傷力不
    亞於制式槍枝，對人民生命、身體、自由及財產法益之危害
    ，實與制式槍枝無異，故無區分制式與否而分別適用該條例
    第7條或第8條處罰之必要，且將該條例第4條第1款之槍砲定
    義修正為制式、非制式各項槍枝（參照修正草案立法總說明
    ）。本件被告曾佳芬非法持有具有殺傷力之手槍，即屬修正
    後第4條第1款所指之「非制式手槍」，論罪法條移置於同條
    例第7條第4項，且法定刑亦隨之提高，而修正前槍砲彈藥刀
    械管制條例第8條第4項規定：「未經許可，持有、寄藏或意
    圖販賣而陳列第一項所列槍枝者，處3年以上10年以下有期
    徒刑，併科新臺幣700萬元以下罰金。」修正後槍砲彈藥刀
    械管制條例第7條第4項則規定：「未經許可，持有、寄藏或
    意圖販賣而陳列第一項所列槍砲、彈藥者，處5年以上有期
    徒刑，併科新臺幣1000萬元以下罰金。」，經比較新舊法結
    果，修正後新法對被告曾佳芬並非有利，依刑法第2條第1項
    前段規定，應適用行為時即修正前槍砲彈藥刀械管制條例第
    8條第4項之非法寄藏可發射子彈具有殺傷力之槍枝罪論處。
　⒉毒品危害防制條例第4條第2項、第3項等規定業經修正，並於
    109年1月15日經總統公布，於109年7月15日生效施行。修正
    前毒品危害防制條例第4條第2項規定：「製造、運輸、販賣
    第二級毒品者，處無期徒刑或7年以上有期徒刑，得併科新
    臺幣1千萬元以下罰金。」；第4條第3項規定：「製造、運
    輸、販賣第三級毒品者，處7年以上有期徒刑，得併科新臺
    幣700萬元以下罰金」；第11條第1項規定：「持有第一級毒
    品者，處3年以下有期徒刑、拘役或新臺幣5萬元以下罰金。
    」；第11條第2項規定：「持有第二級毒品者，處2年以下有
    期徒刑、拘役或新臺幣3萬元以下罰金。」。而修正後第4條
    第2項規定：「製造、運輸、販賣第二級毒品者，處無期徒
    刑或10年以上有期徒刑，得併科新臺幣1千5百萬元以下罰金
    」；第4條第3項規定「製造、運輸、販賣第三級毒品者，處
    7年以上有期徒刑，得併科新臺幣1000萬元以下罰金」；第1
    1條第1項規定：「持有第一級毒品者，處3年以下有期徒刑
    、拘役或新臺幣30萬元以下罰金。」；第11條第2項規定：
    「持有第二級毒品者，處2年以下有期徒刑、拘役或新臺幣2
    0萬元以下罰金。」。是以，經比較新舊法規定，修正後之
    規定對被告曾佳芬並未比較有利，是依刑法第2條第1項前段
    之規定，自應適用修正前毒品危害防制條例第4條第2項、第
    3項、第11條第1項、第2項之規定論斷。
　㈡被告曾佳芬部分：
　⒈被告曾佳芬前於108年間因施用毒品案件，經臺灣士林地方法
    院108年度毒聲字第109號裁定送勒戒處所執行觀察、勒戒後
    ，認無繼續施用毒品之傾向，業於109年7月8日釋放出所，
    並由臺灣士林地方檢察署檢察官以109年度毒偵緝字第42號
    為不起訴處分確定，有臺灣高等法院被告前案紀錄表附卷可
    佐，是被告曾佳芬於觀察勒戒、強制戒治執行完畢釋放後3
    年內再犯本件事實欄三㈡所示施用毒品犯行，自應依法追訴
    處罰。
　⒉按寄藏與持有，均係將物置於自己實力支配之下，僅寄藏必
    先有他人之持有行為，而後始為之受寄代藏而已，故寄藏之
    受人委託代為保管，其保管之本身，亦屬持有，不過，此之
    持有係受寄之當然結果。槍砲彈藥刀械管制條例第7條第4項
    、第11條第2項係將「持有」與「寄藏」為分別之處罰規定
    ，則單純之「持有」，固不包括「寄藏」，但「寄藏」之受
    人委託代為保管，其保管之本身所為之「持有」，既係「寄
    藏」之當然結果，法律上自宜僅就「寄藏」行為為包括之評
    價，不應另就「持有」予以論罪（最高法院74年台上字第34
    00號判決意旨參照）。被告曾佳芬既供稱其係為「金剛」保
    管本案槍彈等語，則依上開見解，自屬寄藏。核被告曾佳芬
    就事實欄一所為，係犯修正前槍砲彈藥刀械管制條例第8條
    第4項之非法寄藏可發射子彈具殺傷力之槍枝罪、同條例第1
    2條第4項之未經許可寄藏子彈罪；就事實欄二㈠所為，係犯
    修正前毒品危害防制條例第11條第1項之持有第一級毒品罪
    及同條例第11條第2項之持有第二級毒品罪；就事實欄二㈡所
    為，係犯修正前毒品危害防制條例第4條第2項、第6項之販
    賣第二級毒品未遂罪及同條第3項、第6項之販賣第三級毒品
    未遂罪；就事實欄三㈡所為，係犯毒品危害防制條例第11條
    第4項之持有第二級毒品純質淨重20公克以上罪，及同條例
    第10條第2項施用第二級毒品罪。
　⒊又非法寄藏槍砲彈藥刀械等違禁物，所侵害者為社會法益，
    如寄藏之客體種類相同（同為手槍，或同為子彈者），縱令
    持有之客體有數個（如數支手槍、數顆子彈），仍為單純一
    罪，不發生想像競合犯之問題。是被告曾佳芬就事實欄一部
    分，未經許可同時寄藏改造手槍1支、具殺傷力之非制式子
    彈2顆，仍應分別僅成立單純一非法寄藏非制式手槍罪及一
    非法寄藏子彈罪，不以其所持有之槍、彈數量而成立數罪。
    被告曾佳芬同時地寄藏本案槍、彈，因係二種以上不相同種
    類客體，屬於以一行為同時觸犯未經許可持有非制式手槍罪
    、非法持有子彈罪，為想像競合犯，應依刑法第55條規定，
    從一重之未經許可寄藏非制式手槍罪處斷。另公訴意旨就事
    實欄二㈠部分，雖僅敘及被告曾佳芬持有如附表二編號1所示
    之第一級毒品海洛因，然漏未論及被告曾佳芬所攜之包包內
    尚有如附表二編號4所示之第二級毒品甲基安非他命，惟此
    部分與起訴事實有想像競合關係，基於審判不可分原則，本
    院自應予審理裁判，併此敘明。是就事實欄二㈠，係以一行
    為同時觸犯持有第一級毒品、第二級毒品二罪名，為想像競
    合犯，應依刑法第55條前段之規定，從一重之持有第一級毒
    品罪處斷。就事實欄二㈡，其販賣甲基安非他命、毒品咖啡
    包前，持有毒品之低度行為，應為販賣之高度行為所吸收，
    不另論罪；又其以一行為，同時觸犯販賣第二級、第三級毒
    品未遂罪，為想像競合犯，應依刑法第55條規定從一重之販
    賣第二級毒品未遂罪處斷。就事實欄三㈡，因按最高法院歷
    年來針對罪數問題乃建立所謂「吸收犯」之理論（最高法院
    93年度台上字第650號判決意旨可資參照），且其類型亦非
    專以高度行為吸收低度行為一類為限，尚包括全部行為吸收
    部分（階段）行為等。又所謂高度行為吸收低度行為，乃係
    基於法益侵害之觀點，認為當高度行為之不法內涵足以涵蓋
    低度行為時，方得論以吸收犯。98年5月20日修正（並自公
    布後6個月施行）之毒品危害防制條例既將同屬持有毒品行
    為之處罰依數量多寡而分別以觀，顯見立法乃係有意以持有
    毒品數量作為評價持有毒品行為不法內涵高低之標準，並據
    此修訂持有毒品罪之法定刑，俾使有所區隔。因此吾人應可
    推知當行為人持有毒品數量達法定標準以上者，由於此舉相
    較於僅持有少量毒品之不法內涵較高、法定刑亦隨之顯著提
    升，縱令行為人係為供個人施用而一次購入，由於該等行為
    不法內涵非原本施用毒品行為所得涵蓋，自不得拘泥於以往
    施用行為吸收持有行為之既定見解，應本諸行為不法內涵高
    低行為判斷標準，改認持有法定數量以上毒品之行為屬高度
    行為而得吸收施用毒品行為，或逕認施用毒品之輕行為當為
    持有超過法定數量毒品之重行為所吸收，方屬允當（臺灣高
    等法院暨所屬法院98年法律座談會刑事類提案第15號意旨參
    照）。被告曾佳芬於事實欄三㈡所示時、地所持有之第二級
    毒品甲基安非他命純質淨重已逾20公克，且又係以該持有之
    些許第二級毒品甲基安非他命進而施用一情，揆諸前開說明
    ，被告曾佳芬持有第二級毒品甲基安非他命純質淨重20公克
    以上並進而施用，其施用之低度行為應為持有純質淨重20公
    克以上第二級毒品之高度行為所吸收，不另論罪。
　⒋被告曾佳芬所為上開4罪犯行，其犯意各別，行為互殊，應予
    分論併罰。
  ⒌刑之加重、減輕
　⑴被告曾佳芬雖已著手於事實欄二㈡所示販賣毒品行為之實行，
    惟因佯裝買家之警方無購毒真意而不遂，為未遂犯，爰依刑
    法第25條第2項之規定減輕其刑。
　⑵刑法第59條規定之酌量減輕其刑，必須犯罪另有特殊之原因
    與環境，在客觀上足以引起一般同情，認為即使予以宣告法
    定最低度刑，猶嫌過重者，始有其適用。查，被告曾佳芬僅
    因受連真實姓名年籍都不知悉，僅知綽號為「金剛」之成年
    男子之託，即為其寄藏本案槍彈，尚非受到外在客觀環境之
    逼迫而不得不為之，其在客觀上尚難認有特殊原因或堅強事
    由，而足以引起一般同情而顯然可憫之情，難認刑度過重，
    自無刑法第59條酌減其刑規定之適用。是被告曾佳芬及其辯
    護人就事實欄一寄藏槍彈之犯行，請求依刑法第59條減輕其
    刑云云，尚非可採。
　⒍爰審酌具有殺傷力之槍枝、子彈對於民眾安全、社會秩序有
    莫大威脅，皆為政府嚴令禁止持有或寄藏之違禁物，尤其同
    時持有槍枝及子彈者，所生的危險性更高。另海洛因、甲基
    安非他命，及毒品3,4-亞甲基雙氧苯基乙基胺丁酮分別為第
    一級、第二級、第三級毒品，具有成癮性、危害人體健康，
    被告曾佳芬販賣甲基安非他命及摻有第三級毒品之毒品咖啡
    包與佯裝毒品買家之員警，及持有第一級、第二級毒品，此
    類行為所生危害，非僅使毒品買受者之身體法益受侵害，影
    響所及甚且危害社會、國家之健全發展，實值非難，惟本院
    考量被告曾佳芬犯後坦承全部犯行，持有上開槍砲、子彈期
    間不長，也並無證據顯示其有持以另行犯罪，所為販賣毒品
    次數只有1次，兼衡被告自述高職肄業，入監前從事網路代
    購，未婚、無子女、無須撫養任何人，無重大疾病等一切情
    狀（見本院卷二第199頁），量處如主文所示之刑，併諭知
    有期徒刑如易科罰金、罰金如易服勞役之折算標準，且就不
    得易科罰金之有期徒刑部分，合併定應執行之刑，以資懲儆
    。
　㈢張清合部分
　⒈被告張清合前於108年間因施用毒品案件，經本院108年度毒
    聲字第43號裁定送勒戒處所執行觀察、勒戒後，認無繼續施
    用毒品之傾向，業於108年8月21日釋放出所，並由臺灣臺北
    地方檢察署檢察官以108年度毒偵緝字第203號為不起訴處分
    確定，有臺灣高等法院被告前案紀錄表附卷可佐，是被告張
    清合於觀察勒戒執行完畢釋放後3年內再犯本件事實欄三㈠所
    示施用毒品犯行，自應依法追訴處罰。
  ⒉核被告張清合所為，係犯毒品危害防制條例第10條第2項之施
    用第二級毒品罪。被告張清合為施用第二級毒品甲基安非他
    命而於施用前持有該毒品之低度行為，為施用之高度行為所
    吸收，不另論罪。
　⒊爰以行為人之責任為基礎，審酌被告張清合經觀察勒戒程序
    後，仍不知警惕，徹底戒除施用毒品惡習，猶再犯本件施用
    毒品之犯行，顯見其戒除毒癮之意志薄弱，非但戕害自我身
    心，並對社會秩序產生不良影響；惟念其施用毒品本質上乃
    屬戕害自己身心健康之行為，未造成他人具體危害，反社會
    性之程度應屬較低，及其犯後坦承犯行，態度尚可，及被告
    自述國中畢業，入監前在工地工作，離婚、有1名未成年子
    女，需撫養該子女，無重大疾病等一切情狀（見本院卷第19
    9頁），量處如主文所示之刑，並諭知易科罰金之折算標準
    ，以資儆懲。
四、沒收
　㈠違禁物：
　⒈按違禁物，不問屬於犯罪行為人與否，沒收之，刑法第38條
    第1項規定甚明。查扣案如附表一編號1所示改造手槍，係槍
    砲彈藥刀械管制條例第4條第1項第1款所列之違禁物，應依
    刑法第38條第1項規定，宣告沒收；扣案如附表一編號2所示
    非制式子彈2顆，除採樣試射1顆已因鑑定擊發完畢而失其子
    彈違禁物之性質，不另宣告沒收外，其餘未經採樣試射具殺
    傷力非制式子彈1顆，自屬槍砲彈藥刀械管制條例第4條第1
    項第2款所列之違禁物，應依刑法第38條第1項規定，宣告沒
    收。另扣案如附表一編號3所示之子彈，雖可擊發惟發射動
    能不足，不具殺傷力，有備註欄所示之鑑定書可佐，同非違
    禁物，均不予宣告沒收。
　⒉按查獲之第一級、第二級毒品及專供製造或施用第一級、第
    二級毒品之器具，不問屬於犯罪行為人與否，均沒收銷燬之
    ，毒品危害防制條例第18條第1項前段定有明文。查扣案如
    附表二編號1所示之物，為本案查獲之第一級毒品；扣案如
    附表二編號2、4、附表三編號1所示之物，為本案查獲之第
    二級毒品，有各附表編號備註欄所示之鑑定書在卷可佐，又
    盛裝上開第一級毒品、第二級毒品之包裝袋，內含微量之第
    一級毒品、第二級毒品難以析離，亦無析離之實益與必要，
    同屬經查獲之第一級毒品、第二級毒品，均應依毒品危害防
    制條例第18條第1項前段之規定，不問屬於犯罪行為人與否
    ，均沒收銷燬之。至因鑑驗耗盡之第一級毒品、第二級毒品
    既已滅失，自無庸再為沒收銷燬之諭知，附此敘明。
　⒊又扣案如附表二編號3所示之毒品咖啡包，經送驗後，確含有
    第三級毒品成分（毛重、淨重、驗餘淨重詳如附表二編號3
    鑑定結果欄所示），有如備註欄所示之鑑定書在卷可稽，而
    屬毒品危害防制條例第2條第2項第3款明定之第三級毒品，
    均屬違禁物，且為被告曾佳芬販賣毒品未遂而經查獲，是如
    附表二編號3所示之毒品咖啡包，均應依刑法第38條第1項之
    規定，宣告沒收。至鑑驗取樣之部分，因鑑驗後已用罄滅失
    ，自無庸併為沒收之諭知。
　㈡供犯罪所用之物：
　⒈被告曾佳芬以其所有扣案如附表二編號5所示之IPhone 8 PLU
    S手機1支為如事實欄二、㈡所示犯行之聯絡工具，業據其於
    本院審理時供陳在卷（見本院卷二第190頁），應依毒品危
    害防制條例第19條第1項規定，宣告沒收之。
　⒉又扣案如附表三編號2至5所示之物，經被告曾佳芬坦承為其
    所有，且均係供其施用第二級毒品甲基安非他命所用之物，
    亦經其於本院審理時供陳在卷（見本院卷二第190頁），均
    依刑法第38條第2項之規定，宣告沒收之。
　㈢至其餘扣案物（即附表一編號3至7、附表二編號6、附表三編
    號6所示之物），均無證據證明與被告2人前揭犯行有關，無
    從宣告沒收，併此敘明。
五、不另為無罪諭知
　　公訴意旨雖認被告曾佳芬除前揭經本院論罪科刑之部分外，
    另持有如附表一編號3具殺傷力之非制式子彈2顆，而認被告
    曾佳芬此部分亦涉犯槍砲彈藥刀械管制條例第12條第4項之
    未經許可寄藏子彈罪等語。惟前揭非制式子彈2顆（由金屬
    彈殼組合直徑約8.9mm金屬彈頭而成），採樣1顆，經鑑驗結
    果雖均可擊發，惟發射動能不足，認不具殺傷力等情，有內
    政部警政署刑事警察局前揭函文1份在卷可查（見偵一卷第1
    15至117頁）。是公訴意旨誤認前揭2顆不具殺傷力之非制式
    子彈具有殺傷力，尚有未洽，然此部分如成立犯罪，因與被
    告曾佳芬前揭經本院論罪科刑部分，在法律評價上係屬單一
    事實之單純一罪關係，爰不另為無罪之諭知，附此敘明。
乙、無罪部分
一、公訴意旨略以：被告張清合明知海洛因、甲基安非他命、3,
    4-亞甲基雙氧苯基乙基胺丁酮（Eutylone、bk-EBDB）分屬
    毒品危害防制第2條第1款、第2款、第3款所列管之第一級、
    第二級、第三級毒品，均不得非法販賣、持有或施用，竟為
    以下持有、販賣毒品行為：
　㈠與被告曾佳芬基於持有第一級毒品海洛因之犯意聯絡，於109
    年2月6日傍晚6時55分許為警查獲前某不詳時間，在不詳地
    點取得海洛因1包(毛重約0.14公克)而持有之。因認被告張
    清合違反毒品危害防制條例第11條第1項之持有第一級毒品
    罪嫌等語。
　㈡與被告曾佳芬共同基於販賣第二級毒品甲基安非他命、摻有
    第三級毒品3,4-亞甲基雙氧苯基乙基胺丁酮（Eutylone、bk
    -EBDB）成分之咖啡包以營利之犯意聯絡，以行動通訊交友
    軟體「SayHi」使用暱稱「宝宝(使用曾佳芬頭像照片)」、
    「寶寶(使用張清合頭像照片)」，於自我介紹中以糖果、咖
    啡、丸子、玫瑰花等表情符號分別暗示兜售甲基安非他命、
    內含毒品成分咖啡包(下稱毒品咖啡包)、搖頭丸、大麻等毒
    品，使深諳此理之不特定施用需求者得聯繫交易。嗣警執行網路巡
    邏發現上情，先後以行動通訊軟體SayHi、WeChat聯繫被告曾
    佳芬見面，相約以6,000元購買毒品咖啡包5包、甲基安非他
    命2公克。其後員警喬裝買家於109年2月6日傍晚6時20分許
    ，依約至臺北市○○區○○○路0段00巷0○0號前等待，再於同日
    傍晚6時33分許，依指示改至同市區路段43巷口停車場會面
    ；被告張清合則駕駛車牌號碼00-0000號自用小客車搭載被
    告曾佳芬抵達，由曾佳芬下車進行交易，被告張清合則駕車
    在旁把風接應。待被告曾佳芬向員警收取款項、指示毒品置
    放位置，經警取得並確認即交易毒品，於同日傍晚6時55分
    許表明身分，當場逮捕其等而未遂。因認被告張清合違反毒
    品危害防制條例第4條第2項、第3項之販賣第二級、第三級
    毒品等罪嫌等語。
二、按犯罪事實應依證據認定之，無證據不得認定犯罪事實；不
    能證明被告犯罪者，應諭知無罪之判決，刑事訴訟法第154
    條第2項、第301條第1項分別定有明文。而所謂認定犯罪事
    實之證據，係指足以認定被告確有犯罪行為之積極證據而言
    ，該項證據自須適合於被告犯罪事實之認定，始得採為斷罪
    資料。且刑事訴訟上證明之資料，無論其為直接或間接證據
    ，均須達於通常一般之人均不致有所懷疑，而得確信其為真
    實之程度，始得據為有罪之認定，若其關於被告是否犯罪之
    證明未能達此程度，而有合理懷疑之存在，致使無從形成有
    罪之確信，根據「罪證有疑、利於被告」之證據法則，即不
    得遽為不利被告之認定，最高法院53年台上字第656號、29
    年上字第3105號、76年台上字第4986號判例意旨參照。次按
    刑事訴訟法第161條已於91年2月8日修正公布，其第1項規定
    ：檢察官就被告犯罪事實，應負舉證責任，並指出證明之方
    法。因此，檢察官對於起訴之犯罪事實，應負提出證據及說
    服之實質舉證責任。倘其所提出之證據，不足為被告有罪之
    積極證明，或其指出證明之方法，無從說服法院以形成被告
    有罪之心證，基於無罪推定之原則，自應為被告無罪判決之
    諭知，最高法院92年台上字第128號判例意旨參照。
三、公訴意旨一㈠
　㈠公訴意旨一㈠認被告張清合違反毒品危害防制條例第11條第1
    項之持有第一級毒品罪嫌，無非係以被告曾佳芬、被告張清
    合於警詢、偵訊時之供述、證人即查獲員警莊立群、婁少懷
    、李易凱、胡秩寰、何錦軒、李子浩於偵訊時之證述、新北
    市政府警察局新莊分局查獲涉嫌毒品危害防制條例毒品初步
    檢驗報告書、臺北市榮民總醫院毒品成分鑑定書㈠、㈡、㈢，
    及扣案附表二所示之物為其論據。訊據被告張清合堅詞否認
    有何持有第一級毒品犯行，辯稱：在曾佳芬身上查到的毒品
    不是我的，我沒有在用第一級毒品海洛因等語。
　㈡經查：
　  證人即被告曾佳芬於本院審理時具結證稱：於109年2月6日
    當天張清合不知道我有帶毒品出門。我知道持有和施用海洛
    因是判很重的，所以我在警詢說海洛因不是我的是不實在的
    ，其實海洛因是我的，張清合沒有在用海洛因，張清合也沒
    有看過我施用海洛因，因為如果他看到我在用海洛因，我會
    被罵，張清合覺得海洛因比較不好，怕我會上癮。而甲基安
    非他命則是我和張清合一起買來的，因為甲基安非他命的依
    賴是心理因素，是心理覺得有需要才會用，身體反應不會那
    麼大等語（見本院卷二第138至139頁、第195頁），又被告
    二人均一致供稱其等會一同施用第二級毒品甲基安非他命，
    但被告張清合未施用第一級毒品海洛因等語（見本院卷二第
    139、195頁），則於前揭時、地自被告曾佳芬所提之包包內
    查獲之第一級毒品，是否為被告二人共同持有已有疑義。再
    查，依檢察官所提之新北市政府警察局新莊分局搜索扣押筆
    錄、扣押物品目錄表及扣押物品收據、毒品鑑定書、扣押物
    品照片等證據，僅足以證明新北市政府警察局新莊分局員警
    前往臺北市○○區○○○路0段00號巷口搜索被告曾佳芬時扣得如
    附表二所示之物，及被告二人斯時均在現場之客觀事實，惟
    尚無從以被告曾佳芬與張清合為男女朋友，二人一同外出，
    而在被告曾佳芬手提包內查獲毒品，即謂被告張清合亦有持
    有毒品之犯意，準此，難認被告張清合必對扣案毒品具有事
    實上支配管領力，且主觀上有將毒品置於其事實上支配管領
    力下之故意。此外，公訴人亦無提出其他積極證據足以認定
    被告張清合確有持有第一級毒品之犯行，本件自難僅以被告
    張清合與被告曾佳芬當時為男女朋友，且查獲扣案毒品時係
    二人同在現場，即逕對被告張清合以上開罪名相繩。
四、公訴意旨一㈡　
　㈠公訴意旨一㈡認被告張清合違反毒品危害防制條例第4條第2項
    、第3項、第6項之販賣第二級、第三級毒品未遂罪等罪嫌，
    無非係以被告曾佳芬、被告張清合於警詢、偵訊時之供述、
    證人即查獲員警莊立群、婁少懷、李易凱、胡秩寰、何錦軒
    、李子浩於偵訊時之證述、員警莊立群於109年2月6日所製
    作之職務報告、員警胡秩寰製作雙方以微信聯繫交易之對話
    譯文、同案被告曾佳芬持用之0000-000000號行動電話內與
    警聯繫交易之翻拍照片8張、被告2人於SayHi之個人自我介
    紹畫面翻拍照片2張、現場照片14張、新北市政府警察局新
    莊分局查獲涉嫌毒品危害防制條例毒品初步檢驗報告書、臺
    北市榮民總醫院毒品成分鑑定書㈠、㈡、㈢、對被告張清合警
    詢之勘驗報告，及扣案如附表二所示之物為其論據。訊據被
    告張清合固坦承有於109年2月6日18時20分許，駕駛車牌號
    碼00-0000號自用小客車，在臺北市中山區長安東路1段43巷
    巷口停車場等被告曾佳芬上車之事實，惟堅詞否認有何販賣
    第二級、第三級毒品未遂犯行，辯稱：我沒有去聯絡販賣毒
    品的事情，因為當時我們住附近，我從下午2、3點就把車停
    在中山區長安東路1段43巷巷口的停車場，後來因為要去吃
    飯，我就去牽車，我以為我女友曾佳芬是去繳停車費，但我
    到有人扣住他，我才過去等語。　
　㈡經查：
　⒈被告曾佳芬有以行動通訊交友軟體「SayHi」使用暱稱「宝宝
    (使用曾佳芬頭像照片)」、「寶寶(使用張清合頭像照片)」
    ，於自我介紹中以糖果、咖啡、丸子、玫瑰花等表情符號。
    嗣被告曾佳芬於109年2月6日18時許與喬裝購毒者員警以通
    訊軟體微信聯絡販毒訊息，相約以6,000元購買毒品咖啡包5
    包、甲基安非他命2公克。其後員警喬裝買家於109年2月6日
    18時20分許，依約至臺北市○○區○○○路0段00巷0○0號前等待
    ，再於同日18時33分許，依指示改至同市區路段43巷口停車
    場會面，而於被告曾佳芬交付毒品之際，員警表明身分而不
    遂等情，業據被告曾佳芬於準備程序及審理時均坦承不諱（
    見本院卷一第356至357頁；本院卷二第194頁），核與證人
    莊立群、李易凱於偵查中及本院審理時之證述（見毒偵一卷
    第231至233頁；偵二卷第215至217頁；本院卷二第54至70頁
    ）、證人婁少懷、胡秩寰、何錦軒、李子浩於偵查中之證述
    情節大致相符（見毒偵一卷第209至214頁、第231至233頁）
    ，復有員警莊立群於109年2月6日所製作之職務報告、員警
    胡秩寰製作雙方以微信聯繫交易之對話譯文、被告曾佳芬持
    用之0000-000000號行動電話內與警聯繫交易之翻拍照片8張
    、被告2人於SayHi之個人自我介紹畫面翻拍照片2張、被告
    張清合所持用0000-000000號行動電話、現場照片14張、新
    北市政府警察局新莊分局查獲涉嫌毒品危害防制條例毒品初
    步檢驗報告書、臺北市榮民總醫院毒品成分鑑定書㈠、㈡、㈢
    在卷可佐（見偵二卷第69至70頁、第83頁、第101至104頁、
    第105至112頁、第113至114頁、第115至119頁、第243頁、
    第249頁、第261頁、第265頁、第269頁、第279至283頁）。
    又被告曾佳芬該次販賣第二、三級毒品未遂之犯行，業經本
    院認定如前，故此部分事實，首堪認定。
　⒉證人即被告曾佳芬於本院審理時稱：通訊軟體SayHi「宝宝(
    使用曾佳芬頭像照片)」、「寶寶(使用張清合頭像照片)」
    都是我申請的，當初為何要申請2個帳號的目的，我已經忘
    了，我會使用張清合的帳片當「寶寶」的顯圖，是因為使用
    女生的照片會被騷擾，因為我之前用女生的照片時就有被騷
    擾的經驗，對方就是要來找你聊天的。我沒有跟張清合說過
    有人聯絡「寶寶」這個帳號要買毒品的事，因為我不想讓他
    知道我販毒。至於毒品的種類、數量是對方說的，我決定價
    格及約定地點。一開始是約停車場附近，我人也已經在約定
    好的地點，但張清合打電話來跟我說要出門，我就趕快回家
    ，跟他一起出門。所以我跟對方說，改約停車場，因為當時
    我跟張清合要出門，我原本想要取消，但對方也已經快到我
    們原本約定的地點，此時，我就跟他說改到停車場交易，這
    樣才來得及，至於我為何傳訊息跟對方說「附近有保安」的
    原因，是我不可能跟他說是因為我男朋友要出門，而且我這
    樣說，才不會讓對方堅持在原定的地方交易等語（見本院卷
    二第130至135頁、第137頁）；證人即員警莊立群於本院審
    理時證稱：當天透過通訊軟體SayHi與曾佳芬聯繫的人是婁
    少懷，婁少懷跟我說他有約到毒品買賣的人，因為那陣子都
    是我負責面交，婁少懷就跟我講一下過程，有跟我講以何價
    格購買何毒品，後來我就拿婁少懷的手機跟對方聯絡，我有
    用文字也有用電話，電話接通後是女生接的，我沒有聽到男
    生的聲音。當天交易的情形，我忘記是先給錢，還是曾佳芬
    先跟我說毒品放在哪，我才給他錢，但我確定我是直接 拿
    錢給曾佳芬，在我表明身分之前，我沒有看到張清合。我是
    在表明身分要逮捕曾佳芬後，張清合才下車等語（見本院卷
    二第56至57頁、第60至62頁）；證人即員警李易凱於本院審
    理時證稱：在第一地點時，我們把車停路邊，當時我不知道
    交易對象是誰，所以我覺得附近的人都是路人，我有和莊立
    群在討論誰比較像，但我們在討論誰比較像的時候，也不知
    道交易對象是1人或2人。到停車場後我有看到莊立群和曾佳
    芬碰面，但直到莊立群交易完，喊「警察」，我看到莊立群
    把曾佳芬架著，就看到有一台車的駕駛跑過來打莊立群，那
    位駕駛就是張清合等語（見本院卷二第65頁、第69頁）。是
    上開由證人證述可知，於聯繫毒品交易之語音通話對象為女
    生，及被告張清合於被告曾佳芬交付毒品之際，亦未從旁協
    助被告曾佳芬交付毒品或價金等事項，僅單純在停車場等被
    告曾佳芬，直至被告曾佳芬因受警察逮捕，方下車理論，是
    就被告張清合是否有共同販賣毒品乙節已有疑義。復觀諸被
    告曾佳芬與員警的對話紀錄「我現在人在板橋」、「那晚點
    我在中山區喔」、「我找個地方在發位置給你」，其均以第
    一人稱單數自居，而無任何複數人稱之情，尚難僅憑被告二
    人係男女朋友，且有同居、一同出行之行為，遽認被告張清
    合有何與被告曾佳芬共同販賣第一級毒品之犯意聯絡或行為
    分擔。再參以被告張清合與被告曾佳芬斯時為男女朋友關係
    ，業據被告2人供陳明確，被告曾佳芬為避免騷擾，而使用
    其男友即被告張清合之照片作為通訊軟體之顯圖，尚與常情
    無違。此外，公訴人復未指明被告張清合就上開販賣第一級
    毒品之犯行有何其他具體之行為分擔，是無論被告張清合對
    於被告曾佳芬販賣毒品與喬裝員警之事是否知情，苟無積極
    證據得證明被告張清合就此與被告曾佳芬有何犯意聯絡及行
    為分擔，仍無法率以共同販賣第二、三級毒品之罪相繩。
　⒊至證人莊立群證稱：我在第一地點等交易時，我有在車上看
    到張清合、曾佳芬在那邊走路，他們兩個經過我們停在路旁
    的車子，至於我為何會知道這兩個路人就是要跟我毒品交易
    的對象，理由在於我那陣子都在辦這類案件，我在路上看，
    大概就知道誰要來交易，這是我個人的經驗，他們兩個一經
    過我的車子，我就覺得是他們等語。然證人即共同被告曾佳
    芬否認此情，再佐以證人李易凱證稱，其認為經過車輛旁的
    人都是路人，不知哪位才是真正的販毒者，益徵證人莊立群
    之部分之證述，顯係推論之詞，無足採憑，附此敘明。
五、綜上所述，本院對於被告張清合有為共同販賣第二、三級毒
    品未遂及持有第一級毒品海洛因之犯行，仍有合理懷疑，尚
    未達於通常一般之人均不致有所懷疑，而得確信其為真實之
    程度。此外，復查無其他積極證據，足資證明被告張清合確
    有公訴人所指上開部分販賣第二、三級毒品未遂及持有第一
    級毒品海洛因犯行，既不能證明被告張清合犯罪，自應依法
    就被告張清合上開被訴之部分，為無罪之諭知。
據上論斷，應依刑事訴訟法第299條第1項前段，第301條第1項，
判決如主文。
本案經檢察官游忠霖提起公訴，檢察官王亞樵、林婉儀、葉芳秀
到庭執行職務。
中　　華　　民　　國　　110 　年　　12　　月　　23　　日
                  刑事第十一庭  審判長法  官  鄧鈞豪
                                      法  官  趙德韻
                                      法　官　吳玟儒
上正本證明與原本無異。
如不服本判決應於收受送達後20日內向本院提出上訴書狀，並應
敘述具體理由；其未敘述上訴理由者，應於上訴期間屆滿後20日
內向本院補提理由書（均須按他造當事人之人數附繕本）「切勿
逕送上級法院」。因疫情而遲誤不變期間，得向法院聲請回復原
狀。
                                      書記官  曹尚卿
中　　華　　民　　國　　110 　年　　12　　月　　23　　日
附錄本案論罪科刑法條：
修正前槍砲彈藥刀械管制條例第8條第4項
未經許可，製造、販賣或運輸鋼筆槍、瓦斯槍、麻醉槍、獵槍、
空氣槍或第四條第一項第一款所定其他可發射金屬或子彈具有殺
傷力之各式槍砲者，處無期徒刑或五年以上有期徒刑，併科新臺
幣一千萬元以下罰金。
未經許可，轉讓、出租或出借前項所列槍枝者，處五年以上有期
徒刑，併科新臺幣一千萬元以下罰金。
意圖供自己或他人犯罪之用，而犯前二項之罪者，處無期徒刑或
七年以上有期徒刑，併科新臺幣一千萬元以下罰金。
未經許可，持有、寄藏或意圖販賣而陳列第一項所列槍枝者，處
三年以上十年以下有期徒刑，併科新臺幣七百萬元以下罰金。
第一項至第三項之未遂犯罰之。
犯第一項、第二項或第四項有關空氣槍之罪，其情節輕微者，得
減輕其刑。
槍砲彈藥刀械管制條例第12條第4項
未經許可，製造、販賣或運輸子彈者，處1年以上7年以下有期徒
刑，併科新台幣500萬元以下罰金。
未經許可，轉讓、出租或出借子彈者，處6月以上5年以下有期徒
刑，併科新台幣300萬元以下罰金。
意圖供自己或他人犯罪之用，而犯前二項之罪者，處3年以上10
年以下有期徒刑，併科新台幣700萬元以下罰金。
未經許可，持有、寄藏或意圖販賣而陳列子彈者，處5年以下有
期徒刑，併科新台幣300萬元以下罰金。
第1項至第3項之未遂犯罰之。
毒品危害防制條例第10條第2項
施用第一級毒品者，處6月以上5年以下有期徒刑。
施用第二級毒品者，處3年以下有期徒刑。
毒品危害防制條例第11條第4項
持有第一級毒品者，處3年以下有期徒刑、拘役或新臺幣30萬元
以下罰金。
持有第二級毒品者，處2年以下有期徒刑、拘役或新臺幣20萬元
以下罰金。
持有第一級毒品純質淨重十公克以上者，處1年以上7年以下有期
徒刑，得併科新臺幣1百萬元以下罰金。
持有第二級毒品純質淨重二十公克以上者，處6月以上5年以下有
期徒刑，得併科新臺幣70萬元以下罰金。
持有第三級毒品純質淨重五公克以上者，處2年以下有期徒刑，
得併科新臺幣20萬元以下罰金。
持有第四級毒品純質淨重五公克以上者，處1年以下有期徒刑，
得併科新臺幣10萬元以下罰金。
持有專供製造或施用第一級、第二級毒品之器具者，處1年以下
有期徒刑、拘役或新臺幣10萬元以下罰金。
修正前毒品危害防制條例第4條第2項、第3項、第6項
製造、運輸、販賣第一級毒品者，處死刑或無期徒刑；處無期徒
刑者，得併科新臺幣二千萬元以下罰金。
製造、運輸、販賣第二級毒品者，處無期徒刑或七年以上有期徒
刑，得併科新臺幣一千萬元以下罰金。
製造、運輸、販賣第三級毒品者，處七年以上有期徒刑，得併科
新臺幣七百萬元以下罰金。
製造、運輸、販賣第四級毒品者，處五年以上十二年以下有期徒
刑，得併科新臺幣三百萬元以下罰金。
製造、運輸、販賣專供製造或施用毒品之器具者，處一年以上七
年以下有期徒刑，得併科新臺幣一百萬元以下罰金。
前五項之未遂犯罰之。
修正前毒品危害防制條例第11條第1項、第2項
持有第一級毒品者，處三年以下有期徒刑、拘役或新臺幣五萬元
以下罰金。
持有第二級毒品者，處二年以下有期徒刑、拘役或新臺幣三萬元
以下罰金。
持有第一級毒品純質淨重十公克以上者，處一年以上七年以下有
期徒刑，得併科新臺幣一百萬元以下罰金。
持有第二級毒品純質淨重二十公克以上者，處六月以上五年以下
有期徒刑，得併科新臺幣七十萬元以下罰金。
持有第三級毒品純質淨重二十公克以上者，處三年以下有期徒刑
，得併科新臺幣三十萬元以下罰金。
持有第四級毒品純質淨重二十公克以上者，處一年以下有期徒刑
，得併科新臺幣十萬元以下罰金。
持有專供製造或施用第一級、第二級毒品之器具者，處一年以下
有期徒刑、拘役或新臺幣一萬元以下罰金。
附表一：
編號 名稱 數　量 鑑定結果 備       註 1 改造手槍（槍枝管制編號：0000000000，含彈匣1個）  1把 認係改造手槍，由仿半自動手槍製造之槍枝，換裝土造金屬槍管而成，擊發功能正常，可供擊發適用子彈使用，認具殺傷力。 內政部警政署刑事警察局108年10月2日刑鑑字第1080090959號鑑定書（偵一卷第115至117頁） 2 非制式子彈 2顆 2顆認均係非制式子彈，由口徑9mm制式空包彈組合直徑約8.9mm金屬彈頭而成，採樣1顆試射，可擊發，認具殺傷力。 試射1顆，1顆未試射。 內政部警政署刑事警察局108年10月2日刑鑑字第1080090959號鑑定書（偵一卷第115至117頁）  3 非制式子彈 2顆 2顆認均係非制式子彈，由金屬彈殼組合直徑約8.9mm金屬彈頭而成，採樣1顆試射，雖可擊發，惟發射動能不足，認不具殺傷力。 不予沒收。 內政部警政署刑事警察局108年10月2日刑鑑字第1080090959號鑑定書（偵一卷第115至117頁） 4 IPhone 6 PLUS手機 1支 無 不予沒收。 IEMI：000000000000000。 5 電子磅秤 5個 無 不予沒收。 臺灣臺北地方檢察署108年度毒偵字第3725號另行偵辦。 6 分裝袋 4包 無  7 安非他命吸食器 1組 無  
附表二：
編號 名稱 數　量 鑑定結果 備       註 1 海洛因 1包 毛重0.1338公克（含1個塑膠袋重）、淨重0.0046公克，取樣0.0011公克，驗餘淨重0.0035公克，檢出海洛因成分。 臺北市榮民總醫院毒品成分鑑定書(一)（偵二卷第279頁） 2 甲基安非他命 5包 1包毛重1.0618公克（含1個塑膠袋重）、淨重0.8938公克、取樣0.0035公克、驗餘淨重0.8903公克，檢出甲基安非他命成分。 臺北市榮民總醫院毒品成分鑑定書(二)（偵二卷第281頁）    4包總毛重5.5688公克（含4個塑膠袋重）、總淨重4.6201公克、取樣0.0022公克、驗餘總淨重4.6179公克，檢出甲基安非他命成分。  3 毒品咖啡包 5包 紅色長方形圖案，蹦D字樣金黃色包裝袋咖啡包2包，總毛重11.1295公克（含2個包裝袋重）、總淨重8.3613公克，取樣0.2728公克、驗餘總淨重8.0885公克，檢出3,4-亞甲基雙氧苯基乙基胺丁酮（Eutylone、bk-EBDB）成分。 臺北市榮民總醫院毒品成分鑑定書(三)（偵二卷第283頁）    紅色長方形圖案，蹦D字樣藍色包裝袋內含莓紅色粉末3包，總毛重13.9489公克（含3個包裝袋重）、總淨重8.9735公克，取樣0.2578公克、驗餘總淨重8.7157公克，檢出3,4-亞甲基雙氧苯基乙基胺丁酮（Eutylone、bk-EBDB）成分。  4 甲基安非他命 1包 毛重2.4433公克（含1個塑膠袋重）、淨重2.2727公克、取樣0.0023公克、驗餘淨重2.2704公克，檢出甲基安非他命成分。 臺北市榮民總醫院毒品成分鑑定書(一)（偵二卷第279頁） 5 IPhone 8 PLUS手機（門號：0000000000） 1支 無 IMEI：000000000000000。 6 IPhone XR手機（門號：0000000000） 1支 無 張清合所有，不予沒收。 IMEI：000000000000000、000000000000000。 
附表三：
編號 名稱 數　量 鑑定結果 備       註 1 甲基安非他命 8包 總毛重34.1140公克（含8袋8標籤）、總淨重31.6270公克、取樣0.0241公克、驗餘總淨重31.6029公克，檢出甲基安非他命成分，純度為95.1％，純質淨重30.0773公克。 交通部民用航空局航空醫務中心109年10月19日毒品鑑定書（追加偵卷第137至139頁） 2 甲基安非他命吸食器 2組 無 採證照片（追加偵卷第49頁） 3 塑膠鏟管 2支 無 採證照片（追加偵卷第50頁） 4 電子磅秤 1組 無  5 分裝夾鏈袋 5包 無  6 OPPO手機（門號：0000000000） 1支 無 不予沒收。 IMEI：000000000000000。 

附件：卷宗代碼表
偵一卷 臺北地檢署108年度偵字第22667號卷 偵二卷 臺北地檢署109年度偵字第5165號卷 毒偵一卷 臺北地檢署109年度毒偵字第1005號卷 毒偵二影卷 臺北地檢署108年度毒偵字第3725號影卷 毒偵三影卷 臺北地檢署109年度毒偵字第547號影卷 追加偵卷 臺北地檢署109年度偵字第26247號卷 追加毒偵卷 臺北地檢署109年度毒偵字第3105號卷 本院卷 本院109年度訴字第768號卷 追加本院卷 本院110年度訴字第167號卷